【裁判字號】    97,交聲,1788
【裁判日期】    970822
【裁判案由】    違反道路交通管理處罰條例聲明異議
【裁判全文】
臺灣臺北地方法院交通事件裁定        97年度交聲字第1788號
原處分機關  臺北市交通事件裁決所
異  議  人
即受處分人  甲○○
上列異議人即受處分人因違反道路交通管理處罰條例案件，對於
臺北市交通事件裁決所於民國九十七年六月十三日所為之處分（
原處分案號：北市裁三字第裁二二─Ａ00000000號），
聲明異議，本院裁定如下：
    主  文
異議駁回。
    理  由
一、按行車速度，依速限標誌或標線之規定，道路交通安全規則
    第九十三條第一項定有明文。次按汽車駕駛人，行車速度超
    過規定之最高時速，處新臺幣（下同）一千二百元以上二千
    四百元以下罰緩，並記違規點數一點，道路交通管理處罰條
    例第四十條、第六十三條第一項第一款分別定有明文。另汽
    車駕駛人行車速度超過規定之最高速限，經採用固定或非固
    定式科學儀器取得證據資料證明者，於一般道路須至少於一
    百公尺，於高速公路、快速公路須至少於三百公尺前，明顯
    標示之，道路交通管理處罰條例第七條之二第三項亦有明文
    。
二、本件異議人即受處分人（下稱受處分人）甲○○於民國九十
    七年三月二十九日上午八時三十八分許，駕駛車牌號碼三八
    ○五─ＱＴ號自用小客車，由南向北行經最高速限七十公里
    之臺北市建國高架橋市立圖書館上方時，為設於該處之固定
    式雷達測速照相儀器測得行車速度為八十四公里並予拍照存
    證，經臺北市政府警察局交通警察大隊大安分局交通分隊員
    警採證後，以該車輛有「限速七十公里，經測時速八十四公
    里，超速十四公里未滿二十公里」之違規事實，依道路交通
    管理處罰條例第四十條規定，逕行掣單舉發。嗣受處分人於
    舉發通知單上所載應到案日期前提出陳述，經原處分機關函
    請舉發單位調查結果，認其確有前開違規行為，原處分機關
    乃於九十七年六月十三日依道路交通管理處罰條例第四十條
    、第六十三條第一項第一款（原裁決書漏引第一項第一款）
    之規定裁處受處分人罰鍰一千六百元，並記違規點數一點。
三、聲明異議意旨略以：本件舉發員警未提出連續拍照超速之二
    張採證照片，又拍照地方並無測速警告標誌，且所採用之測
    速器並非正常，為此聲明不服，請求撤銷原處分云云。
四、經查：
  (一)受處分人駕駛上開車輛於前揭時地，因行車速度達每小時八
    十四公里，超過規定之每小時七十公里最高限速而遭逕行舉
    發之事實，有臺北市政府警察局大安分局九十七年七月二十
    二日北市警安分交字第○九七三五一七一九○○號函所附交
    通違規採證照片一幀（本院卷第二五、二六頁）及臺北市政
    府警察局北市警交大字第Ａ00000000號舉發違反道
    路交通管理事件通知單（本院卷第二九頁）在卷可證，是本
    件受處分人確有駕駛上開車輛行車速度超過規定最高時速而
    未滿二十公里之事實。
  (二)本件違規地點係屬於一般市區○○道路，於違規地點前一百
    公尺以上設有明顯警告牌面，有臺北市政府警察局大安分局
    九十七年八月六日北市警安分交字第○九七三二四二四八○
    ○號函及所附現場照片在卷可查（本院卷第三一、三二頁參
    照），核與前揭道路交通管理處罰條例第七條之二第三項（
    原裁定誤繕為第四項）規定相合。
  (三)再本件由原舉發單位即臺北市政府警察局交通警察大隊設置
    於建國南路高架道市立圖書館上方之固定照相設備係屬雷
    達測速照相設備，其測速照相原理係以發射雷達波，依都卜
    勒原理由折回雷達波頻率之變化偵測車速，只拍攝一張照片
    。若有兩部車輛以不同速度進入雷達感應區，此時雷達並不
    會感應，惟若兩部車輛接連先後進入雷達感應區，雷達將先
    後分別偵測速度，並針對超速違規車輛拍攝取締，若該張違
    規採證照片出現兩部以上車輛，可依雷達波範圍比對透明圖
    確認係何部車輛違規。觀諸卷附採證照片所顯示，僅有受處
    分人所駕駛前揭車牌號碼之自用小客車，並無再依雷達波範
    圍比對透明圖確認何者為違規車輛之疑慮，至受處分人辯稱
    測速照相作業應連續拍攝兩張照片，作為測量超速之依據云
    云，並無任何憑據可資佐證，委無足採。
  (四)末查，九十七年三月設置於建國南路高架道市立圖書館上方
    ，舉發本件所使用之雷達測速照相儀器（主機器號：一一三
    九），業據經濟部標準檢驗局檢驗合格，檢驗日期為九十六
    年十一月十五日，有效合格期限為九十七年十一月三十日等
    情，有前揭臺北市政府警察局大安分局於九十七年八月六日
    函覆本院及經濟部標準檢驗局九十六年十一月十五日雷達測
    速儀檢定合格證書各一紙附卷可參，依前開合格證書所示，
    本件原舉發單位所使用之二四點一二五ＧＨｚ（Ｋ-Ｂａｎ
    ｄ）照相式規格雷達測速儀均係經過經濟部標準檢驗局檢驗
    合格，則上開合格證書即為本件測速器之檢驗合格依據。
  (五)綜上所述，受處分人既無法提出其他證據使人對上開違規事
    證產生合理懷疑，亦無法提出上開測速儀器所測得之數據有
    何錯誤之證明，自難以其空言之否認而推翻前開以科學方法
    嚴格取得之證據，是本件舉發照片所顯示之測速結果準確性
    應堪認定，本件事證明確，受處分人有前揭違規行為堪予認
    定。
五、綜上所述，受處分人確有於上開時、地超速行車之違規事實
    ，原處分機關依前揭道路交通管理處罰條例第四十條、第六
    十三條第一項第一款及違反道路交通管理處罰條例統一裁罰
    基準表之規定，裁處受處分人罰鍰一千六百元，並記違規點
    數一點，核無違誤，本件異議為無理由，應予駁回。
據上論斷，應依道路交通案件處理辦法第十九條，裁定如主文。
中    華    民    國    97    年    8     月    22    日
                  交通法庭    法  官  徐淑芬
以上正本證明與原本無異。
如不服本裁定，應於送達後五日內，向本院提出抗告狀。
                              書記官  廖純瑜
中    華    民    國    97    年    8     月    22    日


司法院資訊處製作；財團法人民間司法改革基金會備份。
